臺灣士林地方法院民事判決　　　　　　　 96年度訴字第727號
原　　　告　甲○○
被　　　告　乙○○
上列當事人間損害賠償事件，本院於民國95年8 月1 日言詞辯論
終結，判決如下：
    主  文
被告應給付原告新臺幣壹佰肆拾貳萬元，及自民國九十五年五月
十九日起至清償日止，按週年利率百分之五計算之利息。
原告其餘之訴駁回。
訴訟費用由被告負擔百分之九十九，餘由原告負擔。
本判決第一項於原告以新臺幣肆拾捌萬元供擔保後，得假執行。
原告其餘假執行之聲請駁回。
    事實及理由
一、本件原告起訴主張：被告於民國87年1 月5 日在臺北縣淡水
    鎮○○路○ 段280 號4 樓住處，自任會首，召集採內標制之
    民間互助會，期間自87年1 月5 日起至90年2 月5 日止，不
    含會首共38名會員，每會新臺幣（以下同）3 萬元，原告以
    「榮仔」、「明仔」共參加2 會，均按時繳納會款，未曾得
    標。詎被告利用會首身分及主持開標之機會，於87年4 月5
    日、87年7 月5 日開標日，分別假冒「郁芳」、「明仔」名
    義參與競標而得標，使各該活會會員陷於錯誤而如期交付當
    期活會會款予被告。迨88年11月20日開標後，被告旋搬離住
    處而避不見面，至88年11月底經會員查覺活會人數有異，會
    員間經核對始知受騙。被告嗣於93年8 月23日與原告簽立和
    解書，同意賠償原告150 萬元，每月18日還款1 萬元，然被
    告僅還款8 萬元後，即避不見面，尚有142 萬元未清償。爰
    依和解書之約定及侵權行為之法律關係訴請被告賠償上開金
    額及法定遲延利息等語，並聲明：(一)被告應給付原告142 萬
    元，及自95年5 月18日起至清償日止，按週年利率5%計算之
    利息。(二)原告願供擔保請准宣告假執行。
二、被告則以：伊告已還款8 萬元，惟原告未將8 萬元分予其他
    會員，伊若有資力才可能還款予原告等語置辯，並聲明：原
    告之訴駁回。
三、原告主張之事實，業據其提出和解書1 件為證（附於臺灣士
    林地方法院檢察署93年度偵緝字第587 號卷宗），且被告並
    不否認於上開時地召集互助會，冒原告之名盜標，倒會後與
    原告簽立和解書，嗣僅還款8 萬元等事實，並經本院調取本
    院95年度訴字第88號偽造文書刑事卷宗全卷核閱無訛，則原
    告之主張，自堪信為真實。
四、按「給付無確定期限者，債務人於債權人得請求給付時，經
    其催告而未為給付，自受催告時起，負遲延責任，其經債權
    人起訴而送達訴狀，或依督促程序送達支付命令，或為其他
    相類之行為者，與催告有同一之效力。」「遲延之債務，以
    支付金錢為標的者，債權人得請求依法定利率計算之遲延利
    息。」民法第229 條第2 項、第233 條第1 項前段分別有明
    文規定。從而，原告本於和解書及侵權行為法律關係，請求
    被告給付142 萬元，及自起訴狀繕本送達被告翌日即95年5
    月19日起至清償日止，按週年利率5%計算之法定遲延利息，
    為有理由，應予准許。至於原告請求被告收受起訴狀當日即
    95年5 月18日之法定遲延利息，為無理由，應予駁回。
五、原告陳明願供擔保，請准宣告假執行，就原告勝訴部分，於
    法相合，爰酌定如主文所示之擔保金額，併予准許。至原告
    敗訴部分，其假執行之聲請已失所附麗，應予駁回。
六、本件判決基礎已臻明確，兩造其餘攻防方法及訴訟資料經本
    院審酌後，核與判決不生影響，無逐一論駁之必要，併此敘
    明。
七、據上論結，本件原告之訴為一部有理由、一部無理由，依民
    事訴訟法第79條、第390條第2項，判決如主文。
中　　華　　民　　國　　96　　年　　8 　　月　　15　　日
                  民事第二庭  法  官  陳玉曆
以上正本證明與原本無異。
如對本判決上訴，應於判決送達後20日內向本院提出上訴狀。
中　　華　　民　　國　　96　　年　　8 　　月　　21　　日
                              書記官  蔡雨呈
